# 请教陈版，关于同一控制下合并形成的利润非经常性损益计算时点的问题。

提问人：lambeka7 时间：2017-12-05 14:23:20
A上市公司通过同一控制下企业合并了B公司，在 12 月份进行与原股东签订转让协议，工商变更也在 12 月份完成，实际的资产交割也没什么具体的程序，拟通过上市公司作出一个管理层的决议，确定上市公司正式交接的时间，那么如果把协议和正式交割的时间点都放在 12 月 15 号之后，如果交割后被收购单位也没有大额的收入、利润出现的话，那么在上市公司计算非经常损益的时候，能否把全年的损益全部作为非经常性损益。因为只能在月中进行，一个月是否需要明确拆分？

回答人：chenyiwei
这与你依据哪一天的净资产状况确定投资成本是对应相关的。你如果以 2017 年 12 月 31 日的B公司账面净资产作为长期股权投资成本，则B公司全年的净利润都是合并日前净利润，均属于非经常性损益。

提问人：lambeka7 时间：2017-12-06 10:16:04
那么以 2017 年 12 月 31 日还是已 2017 年 11 月 30 日的账面净资产作为长期股权投资成本按照所述情况，该如何进行判断？

回答人：chenyiwei
如果交接日在下半月，则一般以本月月末日的净资产状况来模拟购买日的净资产状况。